【裁判字號】    92,易,224
【裁判日期】    920626
【裁判案由】    竊盜
【裁判全文】
臺灣雲林地方法院刑事判決                          九十二年度易字第二二四號
    公  訴  人  臺灣雲林地方法院檢察署檢察官
    被      告  丁○○
右列被告因竊盜案件，經檢察官提起公訴（九十二年度偵字第一三一０號），本院判
決如左：
    主  文
丁○○連續竊盜，累犯，處有期徒刑貳年。
    事  實
一、丁○○曾因多次竊盜案件，分別於民國六十三年二月二十六日，經臺灣彰化地方
    法院以六十三年度易字第三六一號，判處有期徒刑五月；於七十六年七月二十二
    日，經本院以七十六年度易字第七二二號，判處有期徒刑七月，於七十六年八月
    三十一日判決確定，指揮書執畢日期七十七年五月二十五日執行完畢；於七十七
    年九月二十九日，經臺灣彰化地方法院以七十七年度易字第一０六四號，判處有
    期徒刑八月，減刑為四月，於七十七年十月二十三日判決確定，指揮書執畢日期
    七十八年四月八日執行完畢；於八十四年五月三十一日，經臺灣彰化地方法院以
    八十四年度易字第一０四０號，判處有期徒刑六月，於八十四年七月十日判決確
    定，指揮書執畢日期八十五年三月十二日執行完畢；於八十六年十二月十二日，
    經臺灣彰化地方法院以八十六年度員簡字第三二九號，判處拘役五十日，於八十
    七年一月十九日判決確定，於八十七年四月二十四日執行完畢；於九十年四月十
    三日，經臺灣彰化地方法院以九十年度彰簡字第二０四號，判處有期徒刑六月，
    於九十年五月十日判決確定，於九十年六月二十一日易科罰金執行完畢；於九十
    年九月十四日，經臺灣彰化地方法院以九十年度易字第一三０一號，判處有期徒
    刑四月，於九十年十月十日判決確定，指揮書執畢日期九十一年七月四日執行完
    畢；於九十二年二月二十六日，經臺灣彰化地方法院以九十二年度易字第一四０
    號，判處有期徒刑三月。
二、丁○○全然不知悔改，已有上述多次竊盜素行，依舊另行起意，基於概括之犯意
    ，意圖為自己不法之所有，先於九十一年十二月八日十時許，在雲林縣虎尾鎮○○路與院前街口前，竊取甲○○置於機車置物箱內之皮包一只，內有身分證、健
    保卡各一張、店章、印章各一枚、滿天星鑽錶一只、數目不詳之現金、黑色原子
    筆、小剪刀、美工刀各一支等物；復於九十二年三月十四日十一時二十四分許，
    在雲林縣虎尾鎮○○路附近，竊取丙○○置於機車置物箱內之皮包一只，內有身
    分證一張、現金新臺幣（下同）六百元等物，而連續竊取他人之動產。丁○○竊
    取丙○○前開皮包得手後，即為巡邏員警當場查獲逮捕，並起回丙○○之皮包而
    發還，並在丁○○所騎乘之車牌號碼ＦＲ三─二七六號機車置物箱內，扣回黑色
    原子筆一支、小剪刀一支、沾有紅色印泥之塑膠袋一只（內有硬幣二十一枚），
    發還予甲○○。嗣員警經丁○○之同意，於九十二年三月二十日，搜索其彰化縣
    二林鎮○○里○○街一六號住處，又起回前示甲○○失竊之滿天星鑽錶一只而發
    還之。
三、案經雲林縣警察局虎尾分局移送臺灣雲林地方法院檢察署檢察官偵查起訴。
    理  由
一、雖然被告丁○○於九十一年二月八日九時五十分許，在彰化縣北斗鎮○○路四二
    二號華嚴寺前，竊取李素靜之皮包及其內之現金一千二百元，業經臺灣彰化地方
    法院於九十二年二月二十六日，以九十二年度易字第一四０號，判處有期徒刑三
    月確定，但前開竊行與本件竊盜犯罪時間已相隔十月或十三月，犯罪地點又在不
    同縣市，故本件竊盜顯然是被告另行起意所為，與前開犯行並無實質上或裁判上
    一罪關係，非該判決效力所及。又公訴檢察官當庭表示本件起訴範圍，限於追訴
    被告竊盜甲○○及丙○○財物而已，均併予敘明。
二、被告丁○○於本院審理中承認於九十一年十二月八日十時許，在雲林縣虎尾鎮○○路與院前街口前，竊取被害人甲○○置於機車置物箱內之皮包一只，內有身分
    證、健保卡各一張、店章、印章各一枚、滿天星鑽錶一只、數目不詳之現金、黑
    色原子筆、小剪刀、美工刀各一支等物，又承認於九十二年三月十四日十一時二
    十四分許，在雲林縣虎尾鎮○○路附近，竊取被害人丙○○置於機車置物箱內之
    皮包一只，內有身分證一張、現金六百元等物。被告上開之自白，核與被害人甲○○、丙○○所指證失竊情節相符。又被告竊取被害人丙○○前開皮包得手後，
    即為巡邏員警當場查獲逮捕，並起回皮包一只發還予被害人丙○○，並在被告所
    騎乘之車牌號碼ＦＲ三─二七六號機車置物箱內，取回黑色原子筆一支、小剪刀
    一支及沾有紅色印泥之塑膠袋一只（內有硬幣二十一枚），發還予被害人甲○○
    ，嗣後員警在被告同意下，搜索其住處，又起回滿天星鑽錶一只發還予被害人甲○○，均為被告所自承者，並有被害人甲○○、丙○○所出具之贓物認領保管收
    據共三紙及雲林縣警察局虎尾分局所製扣押筆錄一紙、查獲照片六幀在卷可佐。
    因此，被告連續竊取被害人甲○○、丙○○上開財物，事證明確，可以認定，應
    依法論罪科刑。
三、核被告丁○○所為，係犯刑法第三百二十條第一項之竊盜罪。被告二次之犯行，
    先後為之，又在鄰近地點以相同手法偷竊，而觸犯構成要件相同之罪名，顯係基
    於概括之犯意反覆為之，為數行為而犯同一之罪名，屬裁判上一罪即訴訟法上同
    一案件，應依刑法第五十六條連續犯之規定論以一罪，並依法加重其刑。又被告
    已有多次竊盜前科，其中於九十年四月十三日，經臺灣彰化地方法院以九十年度
    彰簡字第二０四號，判處有期徒刑六月，於九十年五月十日判決確定，於九十年
    六月二十一日易科罰金執行完畢；於九十年九月十四日，經臺灣彰化地方法院以
    九十年度易字第一三０一號，判處有期徒刑四月，於九十年十月十日判決確定，
    指揮書執畢日期九十一年七月四日執行完畢，有臺灣高等法院被告全國前案紀錄
    表、臺灣雲林地方法院檢察署刑案資料查註紀錄表各一紙附卷可查，其於刑之執
    行完畢後五年內再犯本件有期徒刑以上之罪，為累犯，應依刑法第四十七條規定
    遞加重其刑。
四、被告丁○○年齡六十五歲，教育程度為初中畢業，職業專長是木工，屬於有一定
    知識、專長及思慮成熟，而且上了年紀的人，從被告警訊筆錄中家庭經濟狀況記
    載，還可知悉被告有一個小康的家庭，換句話說生活過得去，況且所生三名男孩
    ，一位在台中作保全，月收入約二萬元，一位從事水電工作，最小的那個兒子，
    在台中郵局上班，已經結婚，另外二位女兒有時候會拿錢回來，被告有個美滿幸
    福家庭，子女滿堂，應該可以過著修身養性的生活，甚至從事一些公益活動，回
    饋社會，被告不但不對社會做出貢獻，反而從六十三年起一直偷盜，六十三年二
    月二十六日被臺灣彰化地方法院判處有期徒刑五月，七十六年七月二十二日被本
    院判處有期徒刑七月，七十七年九月二十九日被臺灣彰化地方法院判處有期徒刑
    八月，八十四年五月三十一日被臺灣彰化地方法院判處有期徒刑六月，八十六年
    十二月十二日被臺灣彰化地方法院判處拘役五十日，九十年四月十三日被臺灣彰
    化地方法院判處有期徒刑六月，九十年九月十四日被臺灣彰化地方法院判處有期
    徒刑四月，九十二年二月二十六日被臺灣彰化地方法院判處有期徒刑三月，從未
    間斷，每次被捉到的時候，就向法官求情，每次法官都原諒他，從輕量刑，有臺
    灣高等法院被告全國前案紀錄表、臺灣雲林地方法院檢察署刑案資料查註紀錄表
    各一紙在卷可證，這一次被告又被捉到，在本庭一樣向法官求情，陳述一些不能
    證明又不實在的藉口，希望矇混法官，博取同情，對於因此而造成被害人的損失
    與困擾，絲毫未加深切反省，法官認為無法再同情被告，非量處重刑，不足以斷
    除被告竊盜習慣，因此從重量處被告有期徒刑二年。
據上論斷，應依刑事訴訟法第二百九十九條第一項前段，刑法第五十六條、第三百二
十條第一項、第四十七條，罰金罰鍰提高標準條例第一條前段，判決如主文。
本案經檢察官乙○○到庭執行職務。
中      華      民      國      九十二    年    六    月    二十六      日
                                臺灣雲林地方法院刑事第二庭
                                    法  官  吳  褔  森
右正本證明與原本無異。
如不服本判決，應於判決送達後十日內向本院提出上訴狀（應附繕本）。「切勿逕送
上級法院」。
告訴人或被害人對於判決如有不服具備理由請求檢察官上訴者，其上訴期間之計算係
以檢察官收受判決正本之日期為準。
                                    書記官  李  松  坤
中      華      民      國      九十二    年    六    月二十六      日
附錄本案論罪科刑法條：
刑法第三百二十條第一項：意圖為自己或第三人不法之所有，而竊取他人之動產者，
                        為竊盜罪，處五年以下有期徒刑、拘役或五百元以下罰金
                        。


司法院資訊處製作；財團法人民間司法改革基金會備份。
